
```{r setup, include=FALSE}
knitr::opts_chunk$set(echo = TRUE)
```
Marie Bonitz

15.11.2017

# Das Bayes Theorem

Das Bayes-Theorem gibt an mit welcher Wahrscheinlichkeit ein Ereignis A, unter der Vorraussetzung eines anderen Ereignis B, auftritt. Es lässt sich also die **bedingte Wahrscheinlichkeit P(A|B)** berechnen.

#### P(A|B)= (P(B|A)P(A))/P(B) mit P(B)= P(B|A)P(A)+P(B|A)P(A)

übersetzt:
Posterior= (Likelihood*Prior)/Evidence

Welches Ereignis von beiden zuerst auftritt, d.h. die zeitliche Komponente, spielt keine Rolle. 
Wichtig ist, dass die Wahrscheinlichkeit des Prior möglichst genau bekannt ist, da schon geringe Abweichungen einen großen Einfluss auf das Ergebnis haben.


## Anwendungsbeispiel

Mit einer Wahrscheinlichkeit von 66% soll in den nächsten Jahren in Istanbul ein stärkeres Erdbeben stattfinden, prognostizierte ein Wissenschaftlter. Allerdings hat es sich gezeigt, dass Vorhersagen zu Erdbeben nur zu 30% richtig lagen. Mit welcher Wahrscheinlichkeit, hat der Wissenschaflter mit seiner Prognose recht?


Anwendung der Bayes Rule:

P - Wahrscheinlichkeit

A - stärkeres Erdbeben in Istanbul in den nächsten Jahren

B - Vorhersagen eingetroffen

A - **kein** stärkeres Erdbeben in Istanbul in den nächsten Jahren

Prior P(A)=0.66

Likelihood P(B|A)=0.3

Evidence P(B) wird berechnet aus

P(B|A)=1-P(B|A)

P(A)=1-P(A)

daraus berechnet sich Posterior wie folgt

#### P(A|B) <- (P(B|A)P(A))/(P(B|A)P(A)+P(B|A)P(A)) 

und angewendet:

```{r earthquake}
# Zuordnung der Wahrscheinlichkeiten für ein Erdbeben
A  <- 0.66
# Zuordnung der Wahrscheinlichkeit einer wahren Prognose für ein auftretendes Erdbeben
BA <- 0.3
# Gegenereignis zu BA, d.h. eintreffende Prognose, dass kein Erdbeben auftritt
Ba <- 1-BA
# Gegeneregnis zu A, d.h. kein Erdbeben tritt auf
a <- 1-A
# angewendete Formel
AB <- ((BA*A)/((BA*A)+(Ba*a)))
```

```{r Ergebnis} 
# Anzeigen des Ergebnisses
AB
```

Die Wahrscheinlichkeit, dass die Aussage des Wissenschaftlers eintritt liegt bei ~45%.
