---
title: "Der Satz von Bayes in den Naturgefahren"
author: "Luisa Hoße, Bastian Steinke"
date: "Wintersemester 2017/18"
output: html_document
runtime: shiny
---

```{r setup, include=FALSE}
knitr::opts_chunk$set(echo = TRUE)
```


## Megathrust-Erdbeben
Megathrust-Erdbeben sind sehr starke Erdbeben, die in Subduktionszonen auftreten, wenn auf großer Fläche aufgebaute Spannung schlagartig freigesetzt wird. Das Verhalten von Megathrust-Erdbeben auf weltweiter Skala ist ein Poisson-Prozess, die Wahrscheinlichkeit eines Starkbebens ist daher immer gleich hoch und zeitunabhängig.

Betrachtet man jedoch die Wahrscheinlichkeit des Auftretens eines Megathrust-Bebens lediglich auf einem bestimmten Abschnitt einer Störungszone muss die Abhängigkeit, u.a. von der Zeit, berücksichtigt werden. Da der Aufbau der benötigten großen Spannungen zeitintensiv ist, sinkt die Wahrscheinlichkeit für das Auftreten eines erneuten Megathrust-Erdbebens am selben Abschnitt der Störung unmittelbar nach einem solchen Ereignis stark.
Diese und andere Abhängigkeiten können bei der Berechnung der Wahrscheinlichkeit eines zukünftigen Ereignisses mittels des Satz von Bayes berücksichtigt werden,
$$\text{Posterior } p(\kappa|D) = \frac{\text{Likelihood } p(D|\kappa) * \text{Prior } p(\kappa)}{\text{Evidence } p(D)},
$$
wobei $D$ die beobachteten Daten und $\kappa$ das untersuchte Ereignis ist beziehungsweise p($D$) und p($\kappa$) die Wahrscheinlichkeiten ihres Eintretens. Sie ergibt sich aus der Verbundwahrscheinlichkeit (Wahrscheinlichkeit des gleichzeitigen Auftretens mehrerer Ereignisse) und der bedingten Wahrscheinlichkeit (Wahrscheinlichkeit für das Auftreten eines Ereignisses nach dem Eintreten eines anderen Ereignisses).

```{r megathr-EQ, echo=FALSE}
fluidPage(
  titlePanel("Grafische Darstellung des Satz von Bayes"),
  sidebarLayout(
  sidebarPanel(
    numericInput(
      "prior",
      label = "Prior:",
      value = 0.5,
      min = 0,
      max = 1,
      step = 0.01,
      width = NULL
    ),
    
    sliderInput(
      "likelihood",
      label = "Likelihood:",
      min = 0.0,
      max = 1,
      value = 0.5,
      step = 0.01
    )
  ),
  mainPanel(
    tabsetPanel(type = "tab",
        tabPanel("Textausgabe", # Panel fuer Anzeige der Wahrscheinlichkeit als Text
             tags$div(
                output$text <- renderText({
                paste("Die Posterior-Wahrscheinlichkeit beträgt",format(round((input$likelihood*input$prior)/sum((input$likelihood*input$prior),((1-input$likelihood)*(1-input$prior))), 3), nsmall = 3), "bzw.",format(round((input$likelihood*input$prior)*100/sum((input$likelihood*input$prior),((1-input$likelihood)*(1-input$prior))), 1), nsmall = 1),"%.")#output, auf 3 bzw. 1 Dezimalstellen runden
                })
              )
        ),
        
        tabPanel("2D-Plots", # Panel mit interaktiven 2D plots
             tags$div(
             output$plot  <-   renderPlot({
             ###Grafiken erstellen
row = 3 #Anzahl plots
par(mfrow=c(row,1)) #alle 3 auf eine Seite
plot(input$prior, main="Prior", type="h", xlim=c(0,1), ylim=c(0,1)) #Prior
plot(input$likelihood, main="Likelihood", type="h", xlab=c(0,1), xlim=c(0,1), ylim=c(0,1)) #Likelihood  
plot((input$likelihood*input$prior)/sum((input$likelihood*input$prior),((1-input$likelihood)*(1-input$prior))), main="Posterior", type="h", xlim=c(0,1), ylim=c(0,1)) #Posterior
             })
             )
        ),
        
        tabPanel("3D-Plot", # Panel mit interaktiven 3D plot
             tags$div(
      output$plot  <-   renderPlot({
        ####### install.packages("scatterplot3d") #3D plot plugin installieren (separat in Konsole ausführen) ##################
        library(scatterplot3d) # plugin aktivieren 
        par(mfrow=c(1,1)) # nur ein Plot pro Seite
        s3d <- scatterplot3d(
          x=input$prior,
          y=input$likelihood,
          z=(input$likelihood*input$prior)/sum((input$likelihood*input$prior),((1-input$likelihood)*(1-input$prior))),
          type="h", pch=16, angle=45, grid = TRUE,
          xlab="Prior",
          ylab="Likelihood",
          zlab="Posterior",
          color = "blue", #interaktiver Punkt ist farblich unterscheidbar von statischen
          xlim=c(0,1),
          ylim=c(0,1),
          zlim=c(0,1),
          main="Prior, Likelihood und Posterior", 
          tick.marks=TRUE, #?
          label.tick.marks = TRUE #?,
          )
        
        ###Punkte einfuegen
        #tabelle mit datenpunkten erstellen, posterior ist nur platzhalter
        punkte <- data.frame(prior=seq(0,1,by=0.01),likelihood=seq(0,1,by=0.01),posterior=seq(0,1,by=0.01))
        
        #posterior fuellen
        i <- 1
        for(i in 1:100) { #posterior für jede Zeile berechnen
              punkte$posterior[i] <-  sum((punkte$likelihood[i]*punkte$prior[i]),
                                          ((1-punkte$likelihood[i])*(1-punkte$prior[i])))
                        }
        #punkte einsetzen
        s3d$points3d(punkte,
                     type = 'h',
                     lty = 1)
        
        })

             )
        )
    )
)
)
)
```

#### Verbesserungsmöglichkeiten
##### Text
  - Der Zusammenhang zwischen Megathrust-Erdbeben und dem Tool zum Satz von Bayes könnte klarer herausgearbeitet werden.
  - Des Weiteren trüge die Vereinheitlichung der Sprache oder die Gegenüberstellung der englischen und deutschen Fachbegriffe zu einem besseren Verständnis bei.
  
##### Interaktives und Grafiken
  - Der 3D-Plot sollte die Oberfläche zeigen, die sich bei allen möglichen Posterior-Werten ergibt.
  - Die Abhängigkeit der Likelihood von wahren und falschen Fällen muss implementiert werden. (Dafür einen ganz neuen Plot erstellen, damit die Inputs "Likelihood" und "Wahre/Falsche Fälle" sich nicht widersprechen?)

    
    
#### Quellen
  - Vorlesung _Seismic Hazards_ von Fabrice Cotton (Deutsches GeoForschungsZentrum und Uni Potsdam)
  - https://stackoverflow.com/questions/27121665/get-value-from-reactive-context-in-r-shiny-based-on-user-input
  - Mittal, H.V., 2011, _R Graphs Cookbook_, Packt Publishing