---
title: "Der Satz von Bayes in den Naturgefahren"
author: "Luisa, Bastian"
date: "21 11 2017"
output: html_document
runtime: shiny
---

```{r setup, include=FALSE}
knitr::opts_chunk$set(echo = TRUE)
```

## Megathrust-Erdbeben
Megathrust-Erdbeben sind sehr große Erdbeben, die in Subduktionszonen auftreten, wenn sich auf großer Fläche zwei Platten so verhaken, dass sich große Spannungen aufbauen, die anschließend schlagartig abgebaut werden.
Der Aufbau dieser großen Spannungen kostet Zeit, weshalb das Auftreten eines solchen Bebens an einer Stelle nicht unabhängig von einem zuvor an der selben Stelle aufgetretenen Beben ist. Vernachlässigt man dies, kann die Wahrscheinlichkeit des Auftreten solcher Beben simpel mit dem Satz von Bayes bestimmt werden:
$$A(B)*
$$


```{r megathr-EQ, echo=FALSE}
fluidPage(
  sidebarLayout(
    sidebarPanel(
        numericInput("prior", label = "Prior:",
                     value = 0.00005, min = 0, max = 1, step = 0.00001,
                     width = NULL),
  
        sliderInput("likelihood", label = "Likelihood:",
              min = 0.0, max = 1, value = 1, step = 0.01)
    ),
    mainPanel(
        output$text <- renderText({  
    paste("Die Wahrscheinlichkeit beträgt",sum((input$likelihood*input$prior),((1-input$likelihood)*(1-input$prior))),".")
  })  
    )
  )
)


#renderText([
post<- sum((0.95*0.00001),((1-0.95)*(1-0.00001)))
#post <- sum((input$likelihood*input$prior),((1-input$likelihood)*(1-input$prior)))
  
  #renderPlot({
#  hist(faithful$eruptions, probability = TRUE, breaks = as.numeric(input$n_breaks),
#       xlab = "Duration (minutes)", main = "Geyser eruption duration")
#  
#  dens <- density(faithful$eruptions, adjust = input$bw_adjust)
#  lines(dens, col = "blue")
#})

#textOutput("posterior", container = prior )
```
  