---
title: "Der Satz von Bayes in den Naturgefahren"
author: "Luisa Hoße, Bastian Steinke"
date: "eingereicht am 27.11.2017"
output: html_document
runtime: shiny
---

```{r setup, include=FALSE}
knitr::opts_chunk$set(echo = TRUE)
```


## Megathrust-Erdbeben
Megathrust-Erdbeben sind sehr große Erdbeben, die in Subduktionszonen auftreten, wenn sich auf großer Fläche zwei Platten so verhaken, dass sich große Spannungen aufbauen, die anschließend schlagartig abgebaut werden.
Der Aufbau dieser großen Spannungen kostet Zeit, weshalb das Auftreten eines solchen Bebens an einer Stelle nicht unabhängig von einem zuvor an der selben Stelle aufgetretenen Beben ist. Vernachlässigt man dies, kann die Wahrscheinlichkeit des Auftreten solcher Beben simpel mit dem Satz von Bayes bestimmt werden:
$$\text{Posterior } P(A|B) = \frac{\text{Likelihood } P(B|A) * \text{Prior } P(A)}{\text{Evidence } P(B)}
$$



```{r megathr-EQ, echo=FALSE}
fluidPage(
  sidebarLayout(
    sidebarPanel(
        numericInput("prior", label = "Prior:",
                     value = 0.00005, min = 0, max = 1, step = 0.00001,
                     width = NULL),
  
        sliderInput("likelihood", label = "Likelihood:",
              min = 0.0, max = 1, value = 1, step = 0.01)
    ),
    mainPanel(
       output$text <- renderText({  
       paste("Die Wahrscheinlichkeit beträgt",sum((input$likelihood*input$prior),((1-input$likelihood)*(1-input$prior))),".")
      })  
      
     # output$plot  <-   renderPlot({
    #    plot(input$likelihood, input$prior, probability = TRUE,
      #    xlab = "Duration (minutes)", main = "Probability")
  
       # dens <- density(input$likelihood, adjust = 10
                        )
      #  lines(dens, col = "blue")
       # })
     #  )
    
  )
)



#textOutput("posterior", container = prior )
```


### Verbesserungsmöglichkeiten
  Eine grafische Darstellung wäre hilfreich bei der Exploration der im Satz von Bayes dargestellten Zusammenhänge. Es wäre ein 3D Plot möglich, der auf der x- und der y-Achse den Likelihood-Wert und den Prior-Wert darstellt und auf der z-Achse den entsprechenden Posterior-Wert zeigt. Alternativ könnte ein 3D-Graph mit einer Farbskala für den Posterior-Wert funktionieren.
  Des Weiteren trüge die Vereinheitlichung der Sprache oder die Gegenüberstellung der englischen und deutschen Fachbegriffe zu einem besseren Verständnis bei.
    
### Quellen
  https://stackoverflow.com/questions/27121665/get-value-from-reactive-context-in-r-shiny-based-on-user-input
  