---
title: "Bayes Rule Shiny App - Hausaufgabe vom 21.11.17"
author: "Jonas Stock"
date: "26 November 2017"
output: html_document
runtime: shiny
---

```{r setup, include=FALSE}
knitr::opts_chunk$set(echo = FALSE)
```




```{r}

library(shiny)

shinyUI <- fluidPage(
  titlePanel("Bayes Rule Demonstration"),
  sidebarLayout(
    sidebarPanel(
      numericInput(inputId = "prior", label = "Wert für prior", min = 0, max = 1, value = 0.00001, step = 0.00001),
      numericInput(inputId = "likelihood", label = "Wert für likelihood", min = 0, max = 1, value = 0.95, step = 0.01),
      selectInput(inputId = "graphstyle", label = "Art des Plots", choices = c("posterior - prior" = 1, "posterior - likelihood" = 2)),
      radioButtons(inputId = "dl", label = "file-Typ", choices = list("png", "pdf")),
      downloadButton(outputId = "down", label = "Download Plot")
    ),
    mainPanel(
      tabsetPanel(type = "tab",
                  tabPanel("Erklärung",
                           tags$div(
                             "Die Regel von Bayes erlaubt es, bei bedingten Wahrscheinlichkeiten die Bedingungen umzukehren:",
                             tags$br(),
                             tags$br(),
                             "P(A): Wahrscheinlichkeit, dass Ereignis A auftritt (prior)",
                             tags$br(),
                             "P(B): Wahrscheinlichkeit, dass Ereignis B auftritt (evidence)",
                             tags$br(),
                             "P(A|B): Wahrscheinlichkeit von Ereignis A unter der Bedingung, dass Ereignis B aufgetreten ist (posterior)",
                             tags$br(),
                             "P(B|A): Wahrscheinlichkeit von Ereignis B unter der Bedingung, dass Ereignis A aufgetreten ist (likelihood)",
                             tags$br(),
                             tags$br(),
                             "P(A|B) = P(B|A) * P(A) / P(B)",
                             tags$br(),
                             "posterior = likelihood * prior / evidence"
                           )
                  ),
                  tabPanel("Beispiel",
                           tags$div(
                             "Magician Michelle says that she can predict large megathrust earthquakes... well, at least 95% of the time. Assume that these earthquakes occur with a probability of 0.00001. How likely will Michelle cause a false alarm with her next prediction?",
                             tags$br(),
                             tags$br(),
                             "P(A): Wahrscheinlichkeit, dass ein Erdbeben auftritt (prior)",
                             tags$br(),
                             "P(B): Wahrscheinlichkeit, dass Michelle ein Erdbeben voraussagt (evidence)",
                             tags$br(),
                             "P(B|A): Wahrscheinlichkeit, dass Michelle ein Erdbeben voraussagt unter der Bedingung, dass ein Erdbeben passieren wird (likelihood)",
                             tags$br(),
                             "P(A|B): Wahrscheinlichkeit, dass ein Erdbeben passiert unter der Bedingung, dass Michelle es vorausgesagt hat (posterior) -> gesuchte Größe",
                             tags$br(),
                             tags$br(),
                             "P(A) = 0.00001",
                             tags$br(),
                             "P(B|A) = 0.95",
                             tags$br(),
                             "P(B) = P(B|A) * P(A) + (1 - P(B|A)) * (1-P(A))",
                             tags$br(),
                             "P(B) = 0.95 * 0.00001 + 0.05 * 0.99999",
                             tags$br(),
                             "P(B) = 0.0500009",
                             tags$br(),
                             "P(A|B) = P(B|A) * P(A) / P(B)",
                             tags$br(),
                             "P(A|B) = 0.95 * 0.00001 / 0.0500009",
                             tags$br(),
                             "P(A|B) = 0.000189997",
                             tags$br(),
                             tags$br(),
                             "Die Wahrscheinlichkeit, dass nach Michelles Vorhersage ein Erdbeben passiert, beträgt etwa 0.019%. Die Wahrscheinlichkeit für einen falschen Alarm durch ihre Vorhersage beträgt also 99.981%."
                             
                           )
                           
                           
                           
                           ),
                  tabPanel("Rechner", tableOutput("tablecalc"),
                           textOutput("posterior")
                           ),
                  tabPanel("Plots", plotOutput("graph"))
      )
    )
  )
)

shinyServer <- function(input, output){
  
  output$posterior <- renderText({
    A <- input$prior
    BA <- input$likelihood
    paste("Für ein gegebenes Prior von", A, "und eine gegebene Likelihood von", BA, " ergibt sich eine posterior-Wahrscheinlichkeit von", (BA*A)/((BA*A)+((1-BA)*(1-A))))
  })
  tablevalues <- reactive({
    A <- input$prior
    BA <- input$likelihood
    
    data.frame(
      Name = c("Prior", "Likelihood", "Evidence", "Posterior"),
      Wert = as.character(c(input$prior,
                          input$likelihood,
                          paste((BA*A)+((1-BA)*(1-A))),
                          paste((BA*A)/((BA*A)+((1-BA)*(1-A))))
                          ))
    )
    
    
  })
  output$tablecalc <- renderTable({
    tablevalues()
  })
  
  output$postpriorgraph <- renderPlot({
    BA <- input$likelihood
    curve((BA*x)/((BA*x)+((1-BA)*(1-x))), from=0, to=1, xlab="prior", ylab="posterior")
  })
  output$postlikegraph <- renderPlot({
    A <- input$prior
    curve((A*x)/((A*x)+((1-A)*(1-x))), from=0, to=1, xlab="likelihood", ylab="posterior")
  })
  output$graph <- renderPlot({
    if(input$graphstyle == 1){
      BA <- input$likelihood
      curve((BA*x)/((BA*x)+((1-BA)*(1-x))), from=0, to=1, xlab="prior", ylab="posterior")
    }
    else{
      A <- input$prior
      curve((A*x)/((A*x)+((1-A)*(1-x))), from=0, to=1, xlab="likelihood", ylab="posterior")
    }
    
  })
  output$down <- downloadHandler(
    filename = function(){
      paste("bayes",input$dl,sep=".")
    },
    content = function(file){
      if(input$dl == "png")
        png(file)
      else
        pdf(file)
      if(input$graphstyle == 1){
        BA <- input$likelihood
        curve((BA*x)/((BA*x)+((1-BA)*(1-x))), from=0, to=1, xlab="prior", ylab="posterior")
    }
      else{
        A <- input$prior
        curve((A*x)/((A*x)+((1-A)*(1-x))), from=0, to=1, xlab="likelihood", ylab="posterior")
    }
      dev.off()
      
      
    }
    
    
    
  )
  
}


shinyApp(shinyUI, shinyServer,
         options = list(
    width = "100%", height = 590))

```

Achtung: Für Windows-Nutzer funktioniert der Download-Button nur im externen Browser!


#Verbesserungspotential:
- die Formeln in den Tabs "Erklärung" und "Aufgabe" wären in LaTeX-Formatierung wesentlich schöner gewesen. Leider hat withMathJax nicht funktioniert
- als weiterer Plot wäre ein 3d-Plot mit prior und likelihood auf der x- und y-Achse und posterior auf der z-Achse möglich gewesen, dargestellt als Heatmap










