---
author: "Bonitz, Kuras"
output: 
  flexdashboard::flex_dashboard:
    orientation: rows
    vertical_layout: scroll
    smooth_scroll: true
runtime: shiny
---

```{r setup, include=FALSE}


library(flexdashboard)
library(ggplot2)
library(datasets)
library(dygraphs)
library(plyr)



```



Bayes Rule
===============================================================

Column
-----------------------------------------------------------------

### The Bayes Theorem

The Bayes Theorem explains the probability of the occurence of an event A under the assumption of the occurence of an event B. Therefore it is possible to determine the **conditional and joint possibilities**. Written as a function: 

$$Posterior= \frac{(Likelihood*Prior)} {Evidence}$$

----------------------------------------------------------------
**Earthquake prediction in Istanbul**

**Question:**

Researchers predict, that a strong earthquake will occur in Istanbul in the next years, with a probability of 66%. Though it became apparent that only 30% of the made predictions for earthquakes were right. What is the probability that the prognosis of the researchers fulfills? What happens with the probability if we don't know how often the predicitons had come true?


**Application of the Bayes Rule:**

*Prior P(B)*        - a strong earthquake will occur in Istanbul in the next years  
*Evidence P(A)*     - the researchers are right with their prediction  
*Likelihood P(A|B)* - the researchers made a right prediction about earthquakes  
*Posterior P(B|A)*  - the predicition fulfills  

The posterior can be calculated with:

$$P(B|A)=\frac{P(A|B)*P(B)} {P(A|B)*P(B)+P(A|b)*P(b)}$$



```{r tabsets, echo=FALSE}
shinyApp(
  #Anpassung and flexdashboard
 ui = fillPage(
   fillCol(flex = c(NA, 1),
  titlePanel("Change prior and likelihood to see how it effects posterior!"),
    sidebarPanel(
    sliderInput(
      inputId = "Like", 
      label = "Likelihood", 
      min = 0, 
      max = 1, 
      value = 0.3
      ),
    
    sliderInput(
      inputId = "Prior", 
      label = "Prior", 
      min = 0, 
      max = 1, 
      value = 0.66
      )
  ),
  mainPanel(tabsetPanel(
    tabPanel(
      title = "The probability for the prediction to come true is",
      textOutput(outputId = "answerTextOutput")
    )
  ))
)),
server <- function(input, output) {
  output$answerTextOutput <- renderText({
    #Berechnung
    AB <- input$Like
    B <- input$Prior
      BA <- (AB*B)/((AB*B)+((1-AB)*(1-B)))
  })
}
)
```

With this shinyapp we can change the likelihood and posterior values and can thus answer the two questions above. If we have no informations about the likelihood it has a probability of 50%. Therefore we see that the posterior is like the prior, because we have no new information to put in the formula.





Bernoulli Verteilung
==========================================================

Row {data-width=2400}
----------------------------------------------------------

### Bernoulli Verteilung mit Binominal-Koeffizienten


Bei einem Bernoulli-Versuch wird die Wahrscheinlichkeit für das Eintreten eines Ereignisses ermittelt. Die Binominalverteilung ist die n-malige Wiederholung eines Bernoulli-Versuches. Es ist eine diskrete Verteilung, mit der die Likelihood berechet werden kann. Wir betrachten also die Anzahl der Erfolge (k) in n Versuchen, mit einer Wahrscheinlichkeit (p) für das Eintreten von k und berechnen daraus die bedingte Wahrscheinlichkeit für k, gegeben p und n.

$$Likelihood=P(k|p,n)=\frac{n!}{k!(n-k)!}*Prior^k*(1-Prior)^{n-k}$$

Row
-----------------------------------------------------------

### Erläuterung

Die Darstellung zeigt das Ergebniss einer Versuchsreihe mit einem Erfolg und zwei Misserfolgen, das heißt aus n=3 is k=1. Der Prior ist gleichverteilt. Die Likelihood lässt sich aus den gesammelten Daten über Erfolg und Misserfolg berechnen und der Posterior mit der schon vorgestellten Bayes Rule.

Row
-----------------------------------------------------------
 
### Plots
```{r graph Darstellung}
#Data: eine wahre Aussage, zwei falsche
True <- 1
False <- 2

#Darstellung mehrer Plots auf einer Seite: prior, likelihood und posterior
par(mfrow = c(3,1))

#set prior and theta
prior <- c(0.25,0.25,0.25,0.25)
theta <- c(0.1,0.4,0.6,0.8)
#create data frame for x,y
prior_graph <- data.frame(theta,prior)
#plot of prior
plot((prior_graph),
     type = "h",
     main="Prior",
     xlim=c(0, 1), ylim=c(0, 0.6)
     )

#Bernoulli-Verteilung
likelihood <- c(prior^True*(1-prior)^False)
likelihood_graph <-data.frame(theta,likelihood)
plot ((likelihood_graph),
      type = "h",
      main="Likelihood",
      xlim=c(0, 1), ylim=c(0, 0.6)
      )

#Bayes Rule
posterior <- c((likelihood*prior)/((likelihood*prior)+((1-likelihood)*(1-prior))))
posterior_graph <-data.frame(theta,posterior)
plot((posterior_graph),
     type = "h",
     main="Posterior",
     xlim=c(0, 1), ylim=c(0, 0.6)
     )

```



Bernoulli Applikation
==========================================================
Column{.sidebar}
----------------------------------------------------------

### Interaktive Darstellung eines Bernoulli Versuchs

```{r tabsets2, echo=FALSE}
#Inputs
      numericInput(inputId = "success","Success",
               value = 1,
               min = 1)
      numericInput(inputId = "failure","Failure",
               value = 1,
               min = 1)
      numericInput(inputId = "numprior", "Number of Priors",
                   value = 10,
                   min = 1)
```

Column {data-height=440}
----------------------------------------------------------

```{r tabsets3, echo=FALSE}
# Anzahl des Prior Inputs ausgeben
  theta <- reactive({
    numprior <- input$numprior
    theta <- seq(0,1,1/(numprior+1))
    theta <- theta[2:(length(theta)-1)]
    })
#Prior Verteilung
  prior <- reactive({
      prior <- pmin(theta(), 1-theta())
      prior <- prior/sum(prior)
    })
  
#berechnung der likelihood
  likelihood <- reactive(choose((input$success+input$failure),input$success)*(theta()^input$success*(1-theta())^input$failure))
 
#berechnung des posterior
  posterior <- reactive((likelihood()*prior())/((likelihood()*prior())+((1-likelihood())*(1-prior())))) 
 
#Plots ausgeben
  renderPlot({
    layout(matrix(c(1, 2, 3), nrow = 3, ncol = 1, byrow = FALSE))
    par(mai = c(0.5, 0.5, 0.5, 0.1))
    
    plot(theta(),prior(),
         type = "h",
         main = "Prior",
         xlab = "Theta",
         ylab = "Prior",
         xlim = c(0,1))
    plot(theta(),likelihood(),
         type = "h",
         main = "Likelihood",
         xlab = "Theta",
         ylab = "Likelihood",
         xlim = c(0,1))
    plot(theta(),posterior(),
         type = "h",
         main = "Posterior",
         xlab = "Theta",
         ylab = "Posterior",
         xlim = c(0,1))
    

})

```

Column
----------------------------------------------------------
In diesem Beispiel können die Anzahl des dargestellten Priors, die Erfolge und die Misserfolge verändert werden. Es ist zu erkennen, dass die Form des Priors, bei höherer Anzahl von Versuchsdurchführungen immer weniger von Bedeutung ist. Bei Erhöhung der Anzahl von Erfolgen verschiebt sich die Verteilung nach rechts, bei mehr Misserfolgen nach links.


Bayes & Bernoulli
========================================================

Row {data-width=2400}
--------------------------------------------------------

### Beispielaufgabe zur Anwendung von Bayes und Bernoulli

Wir verfügen über Erdbebenmessungen aus den letzten 200 Jahren. Laut der Statistikanalyse lässt sich schlussfolgern, dass ein einziges Erdbeben von Magnitude über 8 in jedem Jahrzehnt mit der Wahrcheinlichkeit von 95% auftritt. Wir sind gerade am Ende des 9. Jahres eines Jahrzehnt. In den letzten 9 Jahren gab es kein Erdbeben mit der Magnitude über 8.


Wie hoch ist die Wahrscheinlichkeit, dass ein Erdbeben-Event in dem letzten Jahr stattfindet?

Column 
------------------------------------------------------

### Erklärung




Die Wahrscheinlichkeit für das Auftreten des Erdbebens is in jedem Jahr gleich hoch. Es gibt 10 mögliche Jahre in denen das Ereignis auftreten kann und die 11. Möglichkeit, dass das Erdbeben nicht auftritt. Mit den gegebenen Information ist vor Ablauf der ersten neun Jahre, die Wahrscheinlichkeit, das kein Erdbeben mit der Magnitude 8 auftritt 5%. Nach neun Jahren erhöht sich die Wahrscheinlichkeit für ein Auftreten im 10. Jahr und für ein Nicht-Auftreten proportional zu ihrer Anfangswahrscheinlichkeit. Wie in diesem Graph zu sehen beträgt die Wahrscheinlichkeit für das Erdbeben im 10. Jahr ~66% und für kein Erdbeben ~34%.\ref{theta_graph}

Row {.tabset .tabset-fade}
------------------------------------------------------------

### Prior

```{r graphische Darstellung}
#Data: eine wahre Aussage, zehn falsche
True <- 1
False <- 10


#von dem zweiten Wert von Theta wird 0 angesetzt -> da Misserfolge, die Wahrscheinlichkeiten von den 9 Jahren werden anteilig je nach Gewichtung auf das letzte Jahr und noearthuake verteilt
noearthquake <- 0.05
Prior <- c(0.095,0.095,0.095,0.095,0.095,0.095,0.095,0.095,0.095,0.095,noearthquake)
Theta <- c(1,2,3,4,5,6,7,8,9,10,11)
# loop i sind die Anzahl an prior, es wird jeder prior von 1-9 nacheinander auf Null gesetzt und auf den Rest(Summe des neuen prior) ausummiert. 
for (i in 1:9) {Prior[i] <- 0
Prior <- Prior/sum(Prior)

}
#create data frame for x,y
Theta_graph <- data.frame(Theta,Prior)
#plot of prior
plot((Theta_graph),
     type = "h",
     main="Prior",
     xlim=c(1, 11), ylim=c(0, 1)
    
     )

```




### Likelihood nach Bernoulli-Verteilung

```{r graph2 Darstellung}
#Bernoulli-Verteilung mit Binominal-Koeffizient
Likelihood <- c(((factorial(True+False))/(factorial(True)*factorial(False)))*Prior^True*(1-Prior)^False)
#Dataframe kreieren
Likelihood_graph <-data.frame(Theta,Likelihood)
#plot
plot ((Likelihood_graph),
      type = "h",
      main="Likelihood",
      xlim=c(1, 11),ylim=c(0,0.06)
    
      )
```



### Posterior nach Bayes Rule

```{r graph3 Darstellung}
Posterior <- c((Likelihood*Prior)/((Likelihood*Prior)+((1-Likelihood)*(1-Prior))))
Posterior_graph <-data.frame(Theta,Posterior)
plot((Posterior_graph),
     type = "h",
     main="Posterior",
     xlim=c(1, 11),ylim=c(0,0.04)
     )

```



### Alle Plots

```{r plots}
#drei plots zusammen anzeigen
par(mfrow = c(3,1))

Theta_graph <- data.frame(Theta,Prior)
#plot of prior
plot((Theta_graph),
     type = "h",
     main="Prior",
     xlim=c(1, 11),ylim=c(0, 1)
)

Likelihood_graph <-data.frame(Theta,Likelihood)
plot ((Likelihood_graph),
      type = "h",
      main="Likelihood",
      xlim=c(1, 11),ylim=c(0,0.06)
)

Posterior_graph <-data.frame(Theta,Posterior)
plot((Posterior_graph),
     type = "h",
     main="Posterior",
     xlim=c(1, 11),ylim=c(0,0.04)
)
```

Quiz Betaverteilung
========================================================================

Column 
-----------------------------------------------------------------------

### Allgemeines
Die Betaverteilung ist eine Gruppe von stetigen Wahrscheinlichkeitsverteilungen, die über das Intervall [0,1] definiert sind.
Die Form der Verteilung wird durch die Parameter a und b (bzw. p und q) bestimmt, die als Exponenten der zufälligen Variable in der Formel zu finden sind.


Row {.tabset .tabset-fade scroll data-height=3000}
------------------------------------------------------------

### 1. Frage

**Wie funktioniert die Dichtefunktion der Betaverteilung?**

```{r}
#Intervall festelegen
val <- seq(0, 1, 0.01)
# a und b definieren, plot
for(a in 1:4) {
  for(b in 1:4) {
    plot(val, dbeta(val, a, b), cex.lab = 1.5,
                    type = "l", lwd= 2 , col="cornflowerblue",
                    main = paste("a =", a, ", b=", b))  
    }
}

```


```{r global, include=FALSE}
# load data in 'global' chunk so it can be shared by all users of the dashboard
library(datasets)
data(faithful)
```

Row
-------------------------------------------------

### 2. Frage

**Wie lautet die Formel der Dichtefunktion?**

$$f(x):=\frac{1} {B(p,q)}*x^{p-1}*(1-x)^{q-1}$$

mit $$B(p,q):=\int_0^1 [x^{p-1}*(1-x)^{q-1}]\,dx$$


Column
----------------------------------------------------------

### 3. Frage

**Beziehung zu anderen Verteilungen**

Row
----------------------------------------------------------

### $Y=\frac{mX/n}{1+mX/n}$

```{r}
#Icon
valueBox("F-Verteilung", icon = "fa-hand-o-up")

```

### $Beta(p1,p2)=\frac{\gamma(p1,b)} {\gamma(p1,b)+\gamma(p2,b)}$

```{r}

valueBox("Gammaverteilung", icon = "fa-hand-peace-o")

```

### stetige Verteilung 
 

```{r}

valueBox("Mischverteilungen", icon = "fa-hand-spock-o")

```

Normalverteilung
========================================================

Row {data-width=2400}
--------------------------------------------------------

### Bedeutung


```{r setup3, include=FALSE}
knitr::opts_chunk$set(echo = TRUE)
library(plotly)
```


Die Normalverteilung ist eine symmetrische Verteilungsform, bei der *Median* und *Mittelwert* identisch sind. Mit ihr wird ein zufälliger Vorgang beschrieben, der durch viele voneinander unabhängige Faktoren beeinflusst werden kann. In den Naturwissenschaften können Vorhersagen normalverteilt sein, falls über die Verteilung der Grundgesamtheit nichts bekannt ist.
 

Column
--------------------------------------------------------

### Die Dichtefunktion der Normalverteilung

$$f_{µ,\sigma}(x)=\frac{1}{\sqrt{2\pi}\sigma}*exp(-\frac{(x-µ)^2}{2\sigma^2})$$

Die *Normalverteilung* wird charakterisiert durch zwei Parameter: Erwartungswert $$µ$$ und Varianz $$\sigma^2$$

Die Dichte einer Normalverteilung hat ein Maximum an der Stelle *µ*

Row {.tabset .tabset-fade}
--------------------------------------------------------

### Grafische Darstellung der Dichte der Standardnormalverteilung als gaußsche Glockenkurve
 
```{r Code, echo=FALSE}
#Darstellung standardnormvert
x <- seq(-10,10, by=0.010)
plot(x, dnorm(x),
     type="l", xlab="x", ylab="f(x)", main="Dichte der Standardnormalverteilung")

```


### Die Verteilungsfunktion $$\Phi$$

Häufig Gaußsche Summenfunktion genannt

```{r Code2, echo=FALSE}
x <- seq(-10,10, by=0.02) 
plot(x, pnorm(x),
     type="l", xlab="x", ylab="Phi(x)", main="Verteilungsfunktion Phi der Standardnormalverteilung")
```

### Quantilfunktion $$z$$

```{r Code3, echo=FALSE}
x<- seq(0,1, by=0.005) 
plot(x,qnorm(x),
     type="l", xlab="x", ylab="z(x)", main="Quantilsfunktion z der Standardnormalverteilung")
```

Column
--------------------------------------------------------

### Beispiel 

Laut der sorgfältigen Datenanalyse von Vulkanausbrüchen in den letzten 10 Jahren beträgt die maximale Anzahl der Ausbrüchen 105 und die minimale Anzahl 55.


der Mittelwert $$µ=80$$ beträgt 80, Varianz $$\sigma^2=15$$

--------------------------------------------------------

### Diagramm
```{r Code4, echo=FALSE}
#sigma <- sqrt(n*p*(1-p))
#mu <- n*p
sigma.squared <- 15
sigma <- sqrt(sigma.squared)
mu <- 80
x <- seq(55,105, by=0.001)
 
von <- 55
bis <- 105
 
const <- 1/sqrt(2*pi*sigma^2)
integral <- function(x) {const * exp(-(((x-mu)^2)/(2*sigma^2)))}
 
Ergebnis <- integrate(integral, von, bis)
Ergebnis

plot(x, (1/sqrt(2*pi*sigma^2))*(exp(-(((x-mu)^2)/(2*sigma^2)))), type="l", xlab="Verteilung", ylab="Dichtefunktion")
abline(v = 80, lty = 2, col = 'red')


```
