---
title: "Quantifizieren von Naturgefahren"
author: "Luisa Hoße, Bastian Steinke"
date: "Wintersemester 2017/18"
output: html_document
runtime: shiny
references:
- id: mosler2004
  title: Wahrscheinlichkeitsrechnung und schließende Statistik
  author:
  - family: Mosler
    given: K.
  - family: Schmid
    given: F.
  container-title: Springer
  type: book
  issued:
    year: 2004
- id: mittal2011
  title: R Graphs Cookbook
  author:
  - family: Mittal
    given: H.V.
  container-title: Packt Publishing
  type: book
  issued:
    year: 2011
---


---

``` {r setup, include=FALSE}
knitr::opts_chunk$set(echo = TRUE)
```
Die vorliegende Arbeit verdeutlicht, wie Wahrscheinlichkeitsrechnung bei der
quantitativen Analyse von Naturgefahren genutzt wird.

### Wahrscheinlichkeitsrechnung und Megathrust-Erdbeben
Megathrust-Erdbeben sind sehr starke Erdbeben, die in Subduktionszonen auftreten, wenn auf großer Fläche
aufgebaute Spannung schlagartig freigesetzt wird. Das Verhalten von
Megathrust-Erdbeben auf weltweiter Skala ist ein Poisson-Prozess, die
Wahrscheinlichkeit eines Starkbebens ist daher immer gleich hoch und
zeitunabhängig (Cotton).

Betrachtet man jedoch die Wahrscheinlichkeit des Auftretens eines
Megathrust-Bebens lediglich auf einem bestimmten Abschnitt einer Störungszone
muss die Abhängigkeit, u.a. von der Zeit, berücksichtigt werden. Da der Aufbau
der benötigten großen Spannungen zeitintensiv ist, sinkt die Wahrscheinlichkeit
für das Auftreten eines erneuten Megathrust-Erdbebens am selben Abschnitt der
Störung unmittelbar nach einem solchen Ereignis stark. Für diese und andere
Abhängigkeiten ist die __bedingte Wahrscheinlichkeit__ (_conditional
probability_) von $A$ unter der Bedingung $B$ $$ P(A|B) = \frac{P(A\cap
B)}{P(B)} $$ wichtig. Sie wird so interpretiert, dass $P(A|B)$ die
Wahrscheinlichkeit dafür angibt, dass A eintritt, wenn bereits bekannt ist, dass
$B$ eingetreten ist.

Die __totale Wahrscheinlichkeit__, d.h. die nicht-bedingte Wahrscheinlichkeit
P(B) errechnet sich mittels der Formel $$ P(B) = \sum\limits_{i=1}^n{P(B|A_i) \cdot P(A_i)}.$$

Kombiniert man die Formeln der bedingten Wahrscheinlichkeit und der totalen
Wahrscheinlichkeit, erhält man den __Satz von Bayes__ (Thomas Bayes, 1702-1761) 
$$\text{A-posteriori-Wahrscheinlichkeit } P(A_i|B) = \frac{\text{bedingte Wahrscheinlichkeit } P(B|A_i) \cdot 
\text{A-priori-Wahrscheinlichkeit }P(A_i)}{\text{totale Wahrscheinlichkeit }\sum\limits_{j=1}^n{P(B|A_j) \cdot P(A_j)}},  $$der bei der Berechnung der
Wahrscheinlichkeit eines zukünftigen Ereignisses genutzt wird (@mosler2004).

Im Kurs verwendeten wir die Form $$\text{Posterior } p(\kappa|D)
= \frac{\text{Likelihood } p(D|\kappa) \cdot \text{Prior } p(\kappa)}{\text{Evidence
} p(D)}, $$ verwendet, wobei $D$ die beobachteten Daten und $\kappa$ das
untersuchte Ereignis sind beziehungsweise p($D$) und p($\kappa$) die
Wahrscheinlichkeiten ihres Eintretens. Sie ergibt sich aus der
Verbundwahrscheinlichkeit (Wahrscheinlichkeit des gleichzeitigen Auftretens
mehrerer Ereignisse) und der bedingten Wahrscheinlichkeit (Wahrscheinlichkeit
für das Auftreten eines Ereignisses nach dem Eintreten eines anderen
Ereignisses).

```{r megathr-EQ, echo=FALSE}
fluidPage("",
titlePanel("Stochastik in Grafiken"),
  sidebarLayout(
  sidebarPanel(
    # Controls verändern sich mit Tabauswahl
conditionalPanel( #Bedingung für Bayes-Controls
  condition = "input.tabselected==1 || input.tabselected == 2 || input.tabselected == 3",
    numericInput(
      "prior",
      label = "Prior:",
      value = 0.5,
      min = 0,
      max = 1,
      step = 0.01,
      width = NULL
    ),
    
    sliderInput(
      "likelihood",
      label = "Likelihood:",
      min = 0.0,
      max = 1,
      value = 0.5,
      step = 0.01
    )
  
  ),

conditionalPanel( #Bedingung für Bernoulli-Controls
  condition="input.tabselected ==4", 
    numericInput(
      "numpri",
      label = "Anzahl Priors:",
      value = 10,
      min = 1,
      max = 1000,
      step = 1,
      width = NULL
    ),
    
    numericInput(
      "treffer",
      label = "Anzahl Treffer:",
      value = 0,
      min = 0,
      max = 1000,
      step = 1,
      width = NULL
    ),
    
    numericInput(
      "miss",
      label = "Anzahl Misserfolge:",
      value = 0,
      min = 0,
      max = 1000,
      step = 1,
      width = NULL
    )
  )
    ),

  mainPanel(
    tabsetPanel(type = "tab",
                
        tabPanel("Textausgabe", value=1,# Panel fuer Anzeige der Wahrscheinlichkeit als Text
             tags$div(
                output$text <- renderText({
                paste("Die Posterior-Wahrscheinlichkeit beträgt",format(round((input$likelihood*input$prior)/sum((input$likelihood*input$prior),((1-input$likelihood)*(1-input$prior))), 3), nsmall = 3), "bzw.",format(round((input$likelihood*input$prior)*100/sum((input$likelihood*input$prior),((1-input$likelihood)*(1-input$prior))), 1), nsmall = 1),"%.")#output, auf 3 bzw. 1 Dezimalstellen runden
                })
              )
        ),
        
        tabPanel("2D-Plots", value=2,# Panel mit interaktiven 2D plots
             tags$div(
             output$plot  <-   renderPlot({
             ###Grafiken erstellen
row = 3 #Anzahl plots
par(mfrow=c(row,1)) #alle 3 auf eine Seite
plot(input$prior, main="Prior", type="h", xlim=c(0,1), ylim=c(0,1)) #Prior
plot(input$likelihood, main="Likelihood", type="h", xlab=c(0,1), xlim=c(0,1), ylim=c(0,1)) #Likelihood  
plot((input$likelihood*input$prior)/sum((input$likelihood*input$prior),((1-input$likelihood)*(1-input$prior))), main="Posterior", type="h", xlim=c(0,1), ylim=c(0,1)) #Posterior
             })
             )
        ),
        
        tabPanel("3D-Plot", value=3,# Panel mit interaktiven 3D plot
             tags$div(
      output$plot  <-   renderPlot({
        ####### install.packages("scatterplot3d") #3D plot plugin installieren (separat in Konsole ausführen) ##################
        library(scatterplot3d) # plugin aktivieren 
        par(mfrow=c(1,1)) # nur ein Plot pro Seite
        s3d <- scatterplot3d(
          x=input$prior,
          y=input$likelihood,
          z=(input$likelihood*input$prior)/sum((input$likelihood*input$prior),((1-input$likelihood)*(1-input$prior))),
          type="h", pch=16, angle=45, grid = TRUE,
          xlab="Prior",
          ylab="Likelihood",
          zlab="Posterior",
          color = "blue", #interaktiver Punkt ist farblich unterscheidbar von statischen
          xlim=c(0,1),
          ylim=c(0,1),
          zlim=c(0,1),
          main="Prior, Likelihood und Posterior", 
          tick.marks=TRUE, #?
          label.tick.marks = TRUE #?,
          )
        
        ###Punkte einfuegen
        #tabelle mit datenpunkten erstellen, posterior ist nur platzhalter
        punkte <- data.frame(prior=seq(0,1,by=0.01),likelihood=seq(0,1,by=0.01),posterior=seq(0,1,by=0.01))
        
        #posterior fuellen
        i <- 1
        for(i in 1:100) { #posterior für jede Zeile berechnen
              punkte$posterior[i] <-  sum((punkte$likelihood[i]*punkte$prior[i]),
                                          ((1-punkte$likelihood[i])*(1-punkte$prior[i])))
                        }
        #punkte einsetzen
        s3d$points3d(punkte,
                     type = 'h',
                     lty = 1)
        
        })

             )
      ),
        tabPanel("Bernoulli", value=4,# Panel fuer Anzeige der Wahrscheinlichkeit als Text
             tags$div(
               output$text <- renderText({
                paste("Bernoulli, Abgabe am 12. Dezember 2017")}),
             output$plot  <-   renderPlot({
# Prior
t <- seq(from = 0, to = 1, length.out = input$numpri) # ts zwischen 0 und 1
pt_norm <- dnorm(t, mean = 0.5, sd = 1) # normalverteilter Vektor der L?nge t
pt <- pt_norm/sum(pt_norm) # Vektor auf 1 normiert

# Likelihood
like <- (t^input$treffer)*((1-t)^input$miss) # Ist Bernoulli-verteilt

# Evidence
evi <- sum(like*pt)
  
# Posterior
post <- (like * pt) / (evi)
               par(mfrow=c(3,1)) # Die nächsten drei Plots untereinander
plot(t, pt, main = "Prior", type = "h", lwd = 4) # Prior
abline(v = 0.5, col = "red")
plot(t,like, main = "Likelihood", type = "h", lwd = 4) # Likelihood
abline(v = 0.5, col = "red")
plot(t, post, main = "Posterior", type = "h", lwd = 4) # Posterior
abline(v = 0.5, col = "red")               
              })
              )
        ),

      id = "tabselected"
    )
)
)
)
```

### Verbesserungsmöglichkeiten
#### Inhalt
##### Satz von Bayes
  - Letzter Absatz teilweise redundant.

##### Bernoulli-Verteilung
  - Erklärung zur Anwendung der Bernoulli-Verteilung - warum ist diese praktischer als andere Lösungsansätze?
  
##### Allgemein
  - Die Vereinheitlichung der Sprache oder die Gegenüberstellung der englischen und deutschen Fachbegriffe zu einem besseren Verständnis bei.
  
#### Interaktives und Grafiken
##### Satz von Bayes
  - Der 3D-Plot sollte die Oberfläche zeigen, die sich bei allen möglichen Posterior-Werten ergibt.
  - Die Abhängigkeit der Likelihood von wahren und falschen Fällen muss implementiert werden. (Dafür einen ganz neuen Plot erstellen, damit die Inputs "Likelihood" und "Wahre/Falsche Fälle" sich nicht widersprechen?)

##### Bernoulli-Verteilung
  - Überschriften zu den Plots.
  
##### Allgemein
  - Überschriften innerhalb der Tabs.
  - Tabs in Tabs?

### Quellen
Vorlesung _Seismic Hazards_ von Fabrice Cotton (Deutsches
GeoForschungsZentrum und Uni Potsdam)

https://stackoverflow.com/questions/27121665/get-value-from-reactive-context-in-r-shiny-based-on-user-input

Mittal, H.V., 2011, _R Graphs Cookbook_, Packt Publishing